# 租赁直线法确认的应收账款问题

提问人：咆哮的CPAeer 时间：2020-01-08 20:15:36
陈版主，还有一事相请教一下。比如 5 年，租金分别是 6 、 8 、 10 、 12 、 14 ，按照直线法，每年应确认 10 的收入和应收。那第一年会有个 4 的应收余额。那么：
1 、这个应收，如果有预收，需要和预收抵销吗？
2 、如果没有预收，这应收 4 肯定是 1 年以内，那第二年是，总的应收是 6 （第一年4+第二年 2 ），这个 6 的账龄怎么确认。是 4 是1-2年， 2 是 1 年以内，还是认为这个 6 都是在第二年形成的。因为第二年全年的应收是 8 ，根据先进先出，可以覆盖 6 。
3 、如果因为某些原因，双方协商后退租，那退租时，账面的应收 6 我们需要把它处理掉，这个 6 处理的时候，是作为坏账，作为一笔资产减值损失呢，还是冲销当期的收入啊？
感谢陈版主百忙之中能帮忙解答一下，感谢！！！

回答人：chenyiwei
1 、这个应收，如果有预收，需要和预收抵销吗？
——需要。
2 、如果没有预收，这应收 4 肯定是 1 年以内，那第二年是，总的应收是 6 （第一年4+第二年 2 ），这个 6 的账龄怎么确认。是 4 是1-2年， 2 是 1 年以内，还是认为这个 6 都是在第二年形成的。因为第二年全年的应收是 8 ，根据先进先出，可以覆盖 6 。
——一般可按先进先出法处理。
3 、如果因为某些原因，双方协商后退租，那退租时，账面的应收 6 我们需要把它处理掉，这个 6 处理的时候，是作为坏账，作为一笔资产减值损失呢，还是冲销当期的收入啊？
——冲销收入。因为该事项并非是由承租人的信用风险所导致，所以不应通过计提资产减值损失的方式处理。